【裁判字號】    90,訴,1039
【裁判日期】    900731
【裁判案由】    毒品危害防制條例
【裁判全文】
臺灣板橋地方法院刑事判決                          九十年度訴字第一三九號
    公  訴  人  臺灣板橋地方法院檢察署檢察官
    被      告  甲○○
右列被告因違反毒品危害防制條例案件，經檢察官提起公訴（九十年度毒偵字第二三
三七號），本院判決如左：
    主  文
甲○○連續施用第二級毒品，累犯，處有期徒刑柒月，扣案之第二級毒品安非他命壹
包（淨重零點壹公克），沒收並銷燬之；又連續施用第一級毒品，累犯，處有期徒刑
捌月，扣案之第一級毒品海洛因貳小包（驗餘淨重共為零點零捌公克），沒收並銷燬
之；針筒參支，葡萄糖壹包，均沒收之；又連續施用第二級毒品，累犯，處有期徒刑
捌月，扣案之第二級毒品安非他命壹包（驗餘淨重為零點零壹公克），沒收並銷燬之
；安非他命玻璃球壹個、分裝匙壹支及酒精燈壹個，均沒收之；應執行有期徒刑壹年
拾月，扣案之第一級毒品海洛因貳小包（驗餘淨重共零點零捌公克）、第二級毒品安
非他命壹包（淨重零點壹公克）、壹包（驗餘淨重為零點零壹公克），均沒收並銷燬
之；扣案之針筒參支、葡萄糖壹包、安非他命玻璃球壹個、分裝匙壹支及酒精燈壹個
，均沒收之。
    事  實
一、甲○○曾於民國（下同）八十一年間因販賣運輸毒品案，經臺灣高雄地方法院於
    八十二年四月二十日以八十一年度訴字第四○○八號判決有期徒刑三年二月確定
    ；復於八十三年間因偽造有價證券案，經臺灣高雄地方法院於八十三年十一月九
    日以八十三年度訴字第二二四九號判決有期徒刑三年一月確定，兩罪合併執行有
    期徒刑五年十月，於八十七年六月三十日縮刑期滿執行完畢，並於八十四年六月
    二十七日假釋出監。其復因施用毒品案件，經本院以八十七年度聲字第二一五五
    號及第二一五一號裁定觀察勒戒後，認無繼續施用毒品傾向，由臺灣板橋地方法
    院檢察署檢察官於八十七年十月二十三日以八十七年度偵字第二○九七二號、第
    二○九七三號、第二○九七四號為不起訴處分確定。
（一）、詎甲○○於前開不起訴處分確定後五年以內，另基於施用第二級毒品安非他
        命之概括犯意，自八十七年十二月中旬某日起至同年月二十三日止，在臺北
        縣三重市○○○路五三巷一號名華賓館六○三室內，以自有之錫箔紙施用第
        二級毒品安非他命多次，並於施用完畢後將已使用之錫箔紙丟棄。
（二）、甲○○另基於施用第一級毒品海洛因之概括犯意，自八十八年六月間某日起
        至同年八月十八日止，在臺北縣三重市○○○街一○○號三樓住處，以香煙
        摻食第一級毒品海洛因，或將第一級毒品海洛因混入葡萄糖水，以針筒注射
        方式施用第一級毒品海洛因多次。
（三）、甲○○嗣因交友不慎，另萌生施用第二級毒品安非他命之概括犯意，自八十
        八年六月間某日起至同年八月十八日止，以自有之錫箔紙或吸食器，在臺北
        縣三重市○○○街一○○號三樓住處，施用第二級毒品安非他命多次，並於
        施用完畢後，將錫箔紙丟棄。
二、經警於八十七年十二月二十四日下午二時三十分許，臨檢臺北縣三重市○○○路
    五三巷一號名華賓館六○三室，查獲甲○○所有供其施用之第二級毒品安非命壹
    包（淨重○．一公克）；復於八十八年八月十九日下午一時三十分許（起訴書誤
    載為下午二時三十分許），為警持搜索票於臺北縣三重市○○○街一○○號三樓
    住處，查獲其所有施用所用之海洛因二小包（驗餘淨重共為○．○八公克）、針
    筒三支、葡萄糖一包，施用所用之安非他命一包（驗餘淨重○．○一公克）、安
  非他命玻璃球一個、分裝匙一個、酒精燈一個。
三、經臺北縣警察局三重分局報請及臺北市政府警察局大安分局移請臺灣板橋地方法
    院檢察署檢察官偵查起訴。
    理  由
一、訊據被告甲○○坦承於上揭事實欄一（一）、（二）、（三）所述時地，施用第
    一級毒品海洛因或第二級毒品安非他命之犯行，並有八十七年十二月二十四日為
    警查扣供被告施用所用之第二級毒品安非他命一包（淨重○．一公克），及八十
    八年八月十九日為警查獲被告所有分別供其施用第一級毒品海洛因所用之針筒三
    支、葡萄糖一包、供施用第二級毒品安非他命所用之玻璃球一個、分裝匙一個、
    酒精燈一個扣案可佐；且警方於八十八年八月十九日查扣之白色粉末二包及白色
    結晶物一包，經送法務部調查局以化學呈色法及氣相層析質譜儀分析法檢驗結果
    ，其中袋上標示（十）者，計兩包，均係海洛因，合計淨重為○．○八公克，而
    送驗袋上標示（－）者，計一包，係甲基安非他命，淨為○．○一公克，此有該
    局八十八年九月二十一日（八八）000000000號鑑定通知書一件在卷可
    稽；又被告先後於八十七年十二月二十四日下午四時零五分許及八十八年八月十
    九日下午二時五十分許，在警局採尿，分送臺北縣衛生局以酵素免疫分析法及臺
    北市立療養院以酵素免疫分析法與薄層層析法檢驗結果，各呈甲基安非他命陽性
    反應與安非他命、嗎啡陽性反應，此有臺北縣立衛生局八十八年二月二日北縣衛
    六字第○二五九一號尿液煙毒檢驗成績書及臺北市立療養院八十八年八月二十三
    日煙毒尿液檢驗報告書各一件附卷可憑，足認前開被告不利於之己之自白，應屬
    真實可採。事證明確，被告犯行洵堪認定。
二、按被告甲○○以自有之錫箔紙或吸食器施用安非他命，核其所為，係犯毒品危害
    防制條例第十條第二項之施用第二級毒品罪；其以自有香煙摻食或針筒注射方式
    施用海洛因，核其所為，係犯毒品危害防制條例第十條第一項之施用第一級毒品
    罪。被告先後多次施用第一級毒品海洛因與施用第二級毒品安非他命之犯行，時
    間均屬緊接，所犯分別為構成要件相同之罪，應各論以連續施用第一級毒品罪及
    連續施用第二級毒品罪，並皆加重其刑。且被告所為自八十七年十二月中旬起至
    同年月二十三日止，及自八十八年六月間某日起至同年八月十八日止，連續施用
    第二級毒品安非他命之犯行，雖犯罪構成要件相同，但後罪係因交友不慎，而另
    行起意，且與前罪犯罪時間相隔已達半年，故與前罪非基於概括犯意，無從論以
    連續犯一罪。是被告所犯上開連續施用第一級毒品、連續施用第二級毒品三罪之
    間，犯意各別，行為互殊，應與分論併罰。公訴人認被告所犯前開施用第二級毒
    品安非他命之犯行，為連續犯之裁判上一罪關係，似有誤會。又被告施用毒品前
    後之持有低度行為，應分別為其施用第一級毒品及施用第二級毒品之高度行為所
    吸收，均不論罪。再被告曾於八十一年間因販賣運輸毒品案，經臺灣高雄地方法
    院於八十二年四月二十日以八十一年度訴字第四○○八號判決有期徒刑三年二月
    確定；復於八十三年間因偽造有價證券案，經臺灣高雄地方法院於八十三年十一
    月九日以八十三年度訴字第二二四九號判決有期徒刑三年一月確定，兩罪合併執
    行有期徒刑五年十月，於八十七年六月三十日縮刑期滿執行完畢，此有臺灣高等
    法院檢察署刑案紀錄簡覆表一件在卷可佐，是被告於前案有期徒刑執行完畢後五
    年以內，再犯本件之罪，皆應論以累犯，並均遞加重其刑。又被告前因施用毒品
    案件，經本院以八十七年度聲字第二一五五號及第二一五一號裁定觀察勒戒後，
    認無繼續施用毒品傾向，由臺灣板橋地方法院檢察署檢察官於八十七年十月二十
    三日以八十七年度偵字第二○九七二號、第二○九七三號、第二○九七四號為不
    起訴處分確定，嗣因被告涉犯本件施用毒品案件，經本院先後於八十八年七月二
    十九日以八十八年度毒聲字第四六七六號及八十八年八月二十日以八十八年度毒
    聲字第五二一九號裁定令被告進入勒戒處所實施觀察勒戒裁定，並自八十八年八
    月二十日開始執行，經臺灣臺北看守所附設勒戒處所認有繼續施用毒品傾向，而
    於八十八年八月三十一日出具有無繼續施用毒品傾向證明書，經本院於八十八年
    九月十日以八十八年度毒聲字第五七二七號裁定令被告進入戒治處所施以強制戒
    治，嗣經臺灣臺北戒治所於八十九年二月一日以北戒輔字第○五六一號函報請停
    止戒治，由本院於八十九年三月八日以八十九年度毒聲字第一八○四號裁定停止
    戒治，所餘戒治期間，付保護管束，並於八十九年三月二十七日停止戒治出所，
    八十九年九月九日戒治期滿，此有前揭不起訴處分書、觀察勒戒裁定、強制戒治
    裁定、停止戒治付保護管束裁定、有無繼續施用毒品傾向證明書、臺灣臺北戒治
    所函文，執行指揮書在卷可考，因此，被告二犯本件施用毒品之罪行，應依法論
    罪科刑。爰審酌被告素行、犯罪動機、目的、手段、對社會治安造成之影響及其
    犯罪後坦承犯行等一切情狀，分別量處如主文所示之刑，並定其應執行之刑。而
    扣案之第一級毒品海洛因二小包（驗餘淨重共○．○八公克）、第二級毒品安非
    他命一包（淨重○．一公克）、一包（驗餘淨重○．○一公克），除鑑定過程中
    滅失部分，已無從沒收銷燬外，均應依毒品危害防制條例第十八條第一項前段之
    規定，沒收並銷燬之；至扣案之屬被告所有供其施用第一級毒品海洛因所用之針
    筒三支、葡萄糖一包，及供其施用第二級毒品安非他命所用之玻璃球一個、分裝
    匙一支及酒精燈一個，均依刑法第三十八條第一項第二款之規定沒收之。另屬被
    告所有分供其施用第一級毒品海洛因所用之香煙及施用第二級毒品安非他命所用
    之錫箔紙，已於施用完畢後丟棄，業據被告供明在卷，且未扣案，堪信已滅失而
    無從沒收，併此敘明。
據上論斷，應依刑事訴訟法第二百九十九條第一項前段，毒品危害防制條例第十條第
一項、第二項、第十八條第一項前段，刑法第十一條前段、第五十六條、第五十一條
第五款、第四十七條、第三十八條第一項第二款，判決如主文。
本案經檢察官林宏松到庭執行職務
中    華    民    國      九十        年      七      月    三十一    日
                                      臺灣板橋地方法院刑事第二庭
                                          法  官  高    玉    舜
右正本證明與原本無異。
如不服本判決，應於判決送達後十日內，向本院提出上訴狀。
                                          書記官  田    世    杰
中    華    民    國      九十        年      七      月    三十一    日
附錄本案論罪科刑法條全文：
毒品危害防制條例第十條
施用第一級毒品者，處六月以上五年以下有期徒刑。
施用第二級毒品者，處三年以下有期徒刑。


司法院資訊處製作；財團法人民間司法改革基金會備份。
